Fátima Daruich

Full Stack Developer - Frontend

(54) 2983 564889

<u>fatimadaruich.fd@gmail.com</u> <u>LinkedIn</u> GitHub

SOBRE MI

Soy programadora Full Stack, especializada en front-end, con capacidad de aprendizaje rápido y adaptabilidad a nuevas tecnologías. Me apasiona crear experiencias web dinámicas y amigables para el usuario. Además, mi experiencia laboral me ha ayudado a desarrollar habilidades de comunicación y trabajo en equipo, resolviendo problemas de manera eficaz como también, habilidades de liderazgo. Siempre estoy dispuesta a enfrentar nuevos desafíos y aportar valor a proyectos innovadores.

EXPERIENCIA LABORAL

Henry — *Teaching Assistant (TA)*

JULIO 2024 - SEPTIEMBRE 2024

- Colaboré en la enseñanza y acompañamiento de estudiantes en el desarrollo de habilidades técnicas y blandas en el área de tecnología.
- Lideré equipos de trabajo, fomentando la colaboración y el trabajo en equipo para la resolución de problemas.
- Gestioné grupos de trabajo, coordinando actividades y facilitando la comunicación efectiva entre los miembros del equipo.

Café Bistró y Restaurante La Herencia, Adolfo Gonzales Chaves — Camarera

Bistró: OCTUBRE 2023 - DICIEMBRE 2023 — La Herencia: JULIO 2023 - OCTUBRE 2023

 Atendí a los clientes, brindando un servicio de calidad con enfoque en la satisfacción del cliente.

- Desarrollé habilidades de barista, preparando una variedad de bebidas y ofreciendo recomendaciones personalizadas.
- Manejo de cobros y transacciones, gestionando pagos en efectivo y con tarjeta de manera precisa y eficiente.

Jefa de barra en eventos privados , Adolfo Gonzales Chaves— *Camarera* 2022 - 2024

- Apliqué habilidades de liderazgo y resolución de problemas para mantener un servicio fluido y exitoso en eventos de 400 a 1000 personas.
- Lideré un equipo de empleados, coordinando sus tareas, supervisando su desempeño y resolviendo cualquier inconveniente durante el servicio.
- Fui responsable de stock de bebidas y cierre de caja, asegurando la disponibilidad de productos durante los eventos

Camping Dunamar , Adolfo Gonzales Chaves— Administración de hospedaje TEMPORADA DE VERANO 2022

- Brindé atención al cliente efectiva y personalizada, asegurando al cliente una buena estadía.
- Gestioné el proceso completo de reservas, desde la recepción de solicitudes hasta la asignación de espacios, garantizando una ocupación eficiente del camping.
- Realicé el proceso de check-in y check-out, acomodando a los huéspedes y proporcionándoles la información necesaria sobre los servicios disponibles.
- Manejé los cobros y pagos, gestionando tanto transacciones en efectivo como electrónicas de manera precisa, y asegurando el correcto registro de ingresos.

EDUCACIÓN

Henry 2024 - Curso intensivo - Certificado Full Stack Developer

Universidad Nacional de Mar del Plata - **Carrera de Medicina 2019 - 2023** - 1er y 2do año completo.

TECNOLOGÍAS/CONOCIMIENTOS

HTML, CSS, JavaScript, TypeScript, React, Next.js, Diseño Responsivo, Tailwind, Node.js, Express, Mongoose, MongoDB, PostgreSQL, Figma y Photoshop.

PROYECTOS

- E-COMMERCE Frontend GitHub
- Expreso Rivadavia (Logística de envíos) Frontend GitHub

IDIOMAS

Español - Nativo Inglés - Intermedio